lt-LT: Kūdikių / mažų vaikų drabužių ypatybės: Reguliuojamas juosmuo; Orui laidus dizainas; Patogios sagos / užsegimai; Hipoalerginiai; Greitai džiūstantys; Smeigtukai; Be etikečių; UV apsauga; Kita
it: Funzionalità dell'abbigliamento per neonati/bambini piccoli: Cintura regolabile; Design traspirante; Pulsanti/bottoni facili da usare; Ipoallergenico; Asciugatura rapida; Pulsanti di sicurezza; Senza tag; Protezione UV; Altro
ru: Характеристики детской одежды: Регулируемый пояс; Дышащая конструкция; Удобные пуговицы/застежки; Гипоаллергенный; Быстросохнущий; Безопасные пуговицы; Без ярлыков; Защита от ультрафиолетового излучения; Другое
en: Baby/Toddler clothing features: Adjustable waistband; Breathable design; Easy-to-use buttons/snaps; Hypoallergenic; Quick drying; Safety buttons; Tagless; UV protection; Other
pt-PT: Características de roupa para bebé e criança: Cinta ajustável; Design respirável; Botões/molas de fecho fáceis de usar; Hipoalergénico; Secagem rápida; Botões de segurança; Sem etiquetas; Proteção UV; Outro
sk-SK: Vlastnosti oblečenia pre bábätká: Nastaviteľný pás; Priedušný dizajn; Ľahko použiteľné gombíky/patentky; Hypoalergénny; Rýchlo schnúci; Bezpečnostné gombíky; Bez visačky; UV ochrana; Iné
nb: Baby- og barneklærfunksjoner: Regulerbar linning; Pustende design; Knapper/fester som er lette å bruke; Hypoallergenisk; Hurtigtørkende; Sikkerhetsknapper; Uten tagg; UV-beskyttelse; Annet
bg-BG: Характеристики на облеклото за бебета/малки деца: Регулируем колан; Дишащ дизайн; Лесни за използване бутони/накрайници; Хипоалергенен; Бързо изсъхване; Бутони за безопасност; Без етикет; UV защита; Други
pt-BR: Características de roupas para bebês/crianças: Cintura ajustável; Design respirável; Botões/teclas fáceis de usar; Hipoalergênico; Secagem rápida; Botões de segurança; Sem etiqueta; Proteção UV; Outro
th: คุณลักษณะเสื้อผ้าเด็กทารก/เด็กเล็ก: สายรัดเอวแบบปรับได้; การออกแบบที่ระบายอากาศได้ดี; กระดุม/กระดุมแป๊กที่ใช้งานง่าย; สูตรลดการเกิดอาการแพ้; แห้งเร็ว; กระดุมเซฟตี้; แท็กเลส; ป้องกันรังสียูวี; อื่นๆ
pl: Charakterystyka ubrań dla dzieci i niemowląt: Regulowany pas; Oddychająca konstrukcja; Łatwe w użyciu guziki/zatrzaski; Hipoalergiczny; Szybkoschnący; Przyciski bezpieczeństwa; Bez metek; Ochrona przed promieniowaniem UV; Inne
ko: 영유아용 의류 기능: 조절식 허리밴드; 통기성 좋은 디자인; 사용하기 쉬운 버튼/스냅; 저자극성; 빠른 건조; 안전버튼; 태그 없음; UV 차단; 기타
hr-HR: Značajke odjeće za bebe / malu djecu: Podesivi pojas; Prozračan dizajn; Jednostavni gumbi/kopče; Hipoalergeno; Brzo sušenje; Sigurnosni gumbi; Bez etiketa; Zaštita od UV zračenja; Ostalo
cs: Vlastnosti dětského a batolecího oblečení: Nastavitelný pás; Prodyšný design; Snadno použitelná tlačítka / patentky; Hypoalergenní; Rychlé schnutí; Bezpečnostní tlačítka; Bez štítku; Ochrana proti UV záření; Jiné
hu: Csecsemőknek/Kisgyermekeknek készült ruházat jellemzői: Állítható derékpánt; Légáteresztő anyag; Könnyen használható gombok/patentok; Hipoallergén; Gyorsan szárad; Biztonsági gombok; Címke nélküli; UV-védelem; Egyéb
ro-RO: Caracteristici articole de îmbrăcăminte pentru bebeluși/copii mici: Talie reglabilă; Design respirabil; Nasturi/capse ușor de utilizat; Hipoalergenic; Uscare rapidă; Nasturi de siguranță; Fără etichetă; Protecție UV; Altele
el: Χαρακτηριστικά βρεφικού/παιδικού ρουχισμού: Ρυθμιζόμενη μέση; Σχεδιασμός που αναπνέει; Εύχρηστα κουμπιά/σούστες; Υποαλλεργικό; Γρήγορο στέγνωμα; Κουμπιά ασφαλείας; Χωρίς ετικέτα; Προστασία από την υπεριώδη ακτινοβολία; Άλλο
nl: Kenmerken kleding voor baby's en peuters: Verstelbare tailleband; Luchtig ontwerp; Gemakkelijk te gebruiken knoppen/drukknopen; Hypoallergeen; Sneldrogend; Veiligheidsknoppen; Zonder label; UV-bescherming; Andere
de: Eigenschaften von Baby-/Kleinkindkleidung: Verstellbarer Bund; Atmungsaktives Design; Einfach zu bedienende Knöpfe/Druckknöpfe; Hypoallergen; Schnelltrocknend; Sicherheitsbuttons; Tagless; UV-Schutz; Sonstiges
es: Características de la ropa para niños pequeños/bebés: Cinturilla regulable; Diseño transpirable; Botones/broches fáciles de usar; Hipoalergénico; Secado rápido; Botones de seguridad; Sin etiqueta; Protección UV; Otros
fi: Vauvan/taaperon vaatteiden ominaisuudet: Säädettävä vyötärönauha; Hengittävä muotoilu; Helppokäyttöiset painikkeet/napit; Hypoallergeeninen; Nopeasti kuivuva; Turvapainikkeet; Tunnisteeton; UV-suojaus; Muu
tr: Bebek ve Küçük Çocuk Kıyafetleri: Ayarlanabilir bel; Nefes alan tasarım; Kullanımı kolay düğmeler/çıtçıtlar; Hipoalerjenik; Çabuk kuruma; Güvenlik düğmeleri; Etiketsiz; UV koruması; Diğer
ja: ベビー/幼児用衣類の特徴: 調節可能ウエストバンド; 通気性デザイン; 使いやすいボタン/スナップ; 低刺激性; 急速乾燥; 安全ボタン; タグなし; UVカット; その他
vi: Tính năng quần áo trẻ em/trẻ tập đi: Điều chỉnh được cạp; Thiết kế thoáng khí; Nút/chụp dễ sử dụng; Không làm dị ứng; Sấy khô nhanh; Nút an toàn; Không gắn thẻ; Chống tia cực tím; Khác
sv: Detaljer för baby- och småbarnskläder: Justerbart midjeband; Andningsbar design; Lättanvända knappar/snäppar; Hypoallergen; Snabbtorkande; Säkerhetsknappar; Utan tag; UV-skydd; Övrigt
sl-SI: Lastnosti oblačil za dojenčke in malčke: Prilagodljiv pas; Dihajoča zasnova; Gumbi/pritiskači, enostavni za uporabo; Hipoalergensko; Hitro sušenje; Varnostni gumbi; Brez oznak; UV-zaščita; Drugo
zh-TW: 嬰幼兒服裝特點: 腰帶可調; 透氣設計; 易於使用的按鈕/按扣; 低過敏性; 速乾; 安全按鈕; 無標籤; 紫外線防護; 其他
zh-CN: 婴幼儿服装特点: 可调腰带; 透气设计; 易用纽扣/按扣; 低致敏性; 速干; 安全纽扣; 无感标签; 防紫外线; 其他
da: Funktioner for tøj til babyer og småbørn: Justerbar linning; Åndbart design; Brugervenlige knapper/trykknapper; Hypoallergenisk; Hurtigttørrende; Sikkerhedsknapper; Tagløs; UV-beskyttelse; Andet
fr: Caractéristiques des vêtements pour bébé/enfant en bas âge: Ceinture réglable; Design respirant; Boutons/pressions faciles à utiliser; Hypoallergénique; Séchage minute; Boutons de sécurité; Sans étiquette; Protection contre les UV; Autre